臺灣臺東地方法院民事簡易判決
                                    110年度東原簡字第2號
原      告  良京實業股份有限公司   

代  表  人  平川秀一郎



非訟代理人  劉昌達  就業處所：同上
被      告  吳文治


上列當事人間請求事件，本院於民國110年3月18日言詞辯論終結
，判決如下：
    主  文
一、被告應給付原告新臺幣102,644元，及：
(一)自民國94年10月29日起至104年8月31日清償日止，按週年利
    率20%計算之利息。
(二)自民國104年9月1日至清償日止，按週年利率15%計算之利息
    。
二、訴訟費用由被告負擔。
三、本判決第1項得假執行。
    事實及理由
一、原告主張及被告答辯：
(一)原告起訴主張：
  1.被告前向訴外人中華商業銀行股份有限公司（下稱中華商銀
    ）申請小額信用貸款，借款額度以新臺幣（下稱）500,000
    元為限，並於指定之帳戶內循環使用，為期1年，期滿30日
    前，雙方如無書面通知撤銷、解除或終止契約，且被告往來
    正常，得以同一內容續約1年，不另換約。並約定借款利率
    以固定年利率18.25計算，按日計息額度內再動用時，以首
    次動用日之次日為還款週期之起算日。如未依約繳款，或借
    款到期，或視為全部到期而未立即清償時，依小額信用貸款
    契約暨約定書第7條之約定，延滯期間依週年利率20%計算利
    息。
  2.而被告未履行繳款義務，截至民國94年8月18日尚有113,650
    元尚未清償，其中本金為102,656元。經訴外人中華商銀將
    上開債權讓與訴外人富全國際資產管理股份有限公司後（下
    稱富全資產管理公司），被告於94年11月17日至95年1月11
    日共繳款15,000元，經抵充延滯利息9,056元、正常利息1,8
    99元、累待收息39元及94年8月19日至10月28日之利息3,994
    元後，尚有12元可抵充本金。其後再經訴外人富全資產管理
    公司再將上開債權讓與原告，因被告經原告通知後仍置之不
    理，為此依民法第474及477條等規定提起本件訴訟等語，並
    聲明如主文之所示（見臺灣臺北地方法院109北簡14746審理
    卷第7-8頁；本院卷第16-19及21頁反面）。
(二)被告則以：我之前在鼎東客運工作，我退休後有用ATM付款
    ，但沒有清償證明等語，資為抗辯（見本院卷第21頁反面）
    。
三、原告前揭主張，業經提出中華商業銀行麥克現金卡申請書、
    小額信用貸款契約暨約定書、交易明細、債權讓與證明書、
    對帳單及債權計算書以資為證（見臺灣臺北地方法院109北
    簡14746審理卷第9-17頁；本院卷第17-19頁），堪認屬實。
    被告辯稱其已清償完畢，並未舉證以實其說，尚難採信。又
    原告請求之利息並未超過民法第205條所規定之週年利率20%
    及銀行法第47條之1第2項所規定自104年9月1日起之週年利
    率15%，故原告請求被告清償上開借款及其利息為有理由，
    應予准許。
四、本件既然為被告敗訴之判決，依民事訴訟法第389條第3款之
    規定，應依職權宣告假執行。
五、訴訟費用負擔之依據：民事訴訟法第78條。
中　　華　　民　　國　 110　　年　　3 　　月　　29　　日
                  臺東簡易庭　法  官  簡大倫
以上正本證明與原本無異。
如對本判決上訴，須於判決送達後20日之不變期間內，向本院提
出上訴狀。
中　　華　　民　　國　　110 　年　　3 　　月　　29　　日
                              書記官  江佳蓉